臺灣桃園地方法院行政訴訟判決　　　　　110年度交字第403號

原　　　告　龔聖傑　
被　　　告　桃園市政府交通事件裁決處

代　表　人　張丞邦　
訴訟代理人　黃一鳴律師
上列當事人間交通裁決事件，原告不服被告民國110 年8 月27日
桃交裁罰字第58-DG0000000號裁決，提起行政訴訟，本院判決如
下：
    主  文
原告之訴駁回。
訴訟費用新臺幣參佰元由原告負擔。
    事實及理由
壹、程序部分
一、本件原告不服被告於民國110 年8 月27日以桃交裁罰字第58
    -DG0000000號裁決書（下稱原處分）所為之裁決，向本院提
    起撤銷訴訟，依兩造書狀所述各節及卷內資料所示，本件事
    證已臻明確，本院認無經言詞辯論之必要，爰依行政訴訟法
    第237 條之7 之規定，不經言詞辯論而為判決。
貳、實體部分
一、事實概要：原告所有之車牌號碼000-0000號自用小客車（下
    稱系爭車輛），於110 年6 月19日上午11時36分許，停放在
    桃園市○○區○○路000 號前，因民眾採證檢舉，經桃園市
    政府警察局中壢分局（下稱舉發機關）員警於110 年7 月6
    日以桃警局交字第DG0000000 號舉發違反道路交通管理事件
    通知單（下稱系爭舉發單）逕行舉發其違反道路交通管理處
    罰條例（下稱道交條例）第55條第1 項第4 款規定，並載明
    應於110 年8 月20日前到案。嗣原告於110 年7 月13日到案
    陳述意見，被告仍認其有「併排臨時停車」之違規事實，乃
    依道交條例第55條第1 項第4 款規定，以原處分裁處原告罰
    鍰新臺幣（下同）600 元，原處分並於同日送達予原告。原
    告不服原處分，於110 年8 月30日向本院提起本件行政訴訟
    。
二、原告起訴主張：影像中之停車處所無從認定違規地點為何，
    且影像中是否有與其他機車併排之情事，亦難以確認判別。
    且原始影像並無顯示日期時間，依舉發機關提供之影片檔案
    建立時間觀之，似有不同，違規日期時間是否確實如原處分
    及系爭舉發單所載，實有疑問，檢舉人提供之證據，應不符
    合桃園市交通違規檢舉網站使用須知之第2 項第5 條之規範
    等語。並聲明：原處分撤銷。
三、被告則以：   
  ■怮鶾D交條例第7 條之1 規定：「對於違反本條例之行為者，
    民眾得敘明違規事實或檢具違規證據資料，向公路主管或警
    察機關檢舉，經查證屬實者，應即舉發。但行為終了日起逾
    七日之檢舉，不予舉發。」、第55條第1 項第4 款規定：「
    汽車駕駛人，臨時停車有下列情形之一者，處新臺幣三百元
    以上六百元以下罰鍰：四、不依順行之方向，或不緊靠道路
    右側，或單行道不緊靠路邊，或併排臨時停車。」；復按道
    路交通安全規則第111 條第1 項第5 款規定：「不得併排臨
    時停車。」。
  ■邠偭蚹K因駕駛人只為貪圖便利併排停車，車道寬度恐縮減，
    卻讓其他無辜汽機車駕駛人因一時不查或行車視線受阻而被
    迫變更車道造成車禍發生，原條文之罰鍰過低，無法有效阻
    止行為人不良駕駛習慣，故修正提高罰鍰金額等情。又交通
    部曾就併排停車之立法理由及定義，以104 年10月30日交路
    字第1040034239號函表示：有關併排停車之處罰規定，立法
    精神係因車輛有併排情形時，造成道路使用空間縮減，增加
    其他車輛駕駛人或行人為閃避、繞越該等違規車輛所衍生之
    危險，此為本院承審其他交通裁決行政訴訟事件所查知。準
    此，關於是否該當「併排停車」之違規行為，自應考量汽車
    駕駛人停車時是否有占用車道、造成道路使用空間縮減，致
    增加其他汽機車駕駛人或行人為閃避、繞越該違規車輛所衍
    生之危險（參照臺灣基隆地方法院行政訴訟判決105 年度交
    字第1 號）。
  ■岏|發機關110 年8 月19日中警分交字第1100056952號函略以
    ：「查旨案係BBV-7606號自用小客車於110 年6 月19日11時
    36分，在中壢區莊敬路844 號前違規停車，遭民眾錄影檢舉
    ，經本分局員警審核違規情節後，據以依法舉發（DG000000
    0 號）；嗣審據採證影片，該車違規併排臨時停車（舉證未
    逾3 分鐘），本案違規屬實，員警舉發並無不當」。
  ■伬鴔i將系爭車輛停放於車道上，車旁尚有機車停放中，倘有
    汽車欲行駛經過系爭車輛停放之車道，勢必須繞越系爭車輛
    ，致增加其他汽機車駕駛人為閃避、繞越該違規車輛所衍生
    之危險（參照臺灣基隆地方法院行政訴訟判決106 年度交字
    第118 號）。按本件採證影片觀之，系爭車輛確實於右側尚
    有機車停放處所（亦有機車停放中）臨時停車，違規明確，
    舉發機關依法舉發應無違誤。又所謂「臨時停車」，係指車
    輛因上、下人、客，裝卸物品，停止時間未滿三分鐘，保持
    立即行駛之狀態；至於「停車」，則係指車輛停放於道路兩
    側或停車場所，而不立即行駛，道交條例第3 條第10款及第
    11款分別定有明文。若原告車輛於違規地點停放時間逾越3
    分鐘，即屬於違規「停車」，本件因無法確認其停放逾越3
    分鐘，故屬於違規「臨時停車」。
  ■■原告主張檢舉人提供之證據不符合桃園市交通違規檢舉網站
    使用須知之第二項第5 條等語，惟按原告所提供之桃園市交
    通違規檢舉網站使用須知之第二項第5 條內容，該條係適用
    於檢舉動態違規車輛時，本件係屬於檢舉靜態違規車輛案件
    ，應適用該須知之第2 項第6 條。再按行政訴訟法第136 條
    準用民事訴訟法第277 條前段規定，當事人主張有利於己之
    事實者，應負舉證責任，依規範說，原告又指陳採證影片之
    檔案建立時間似有二個不同時間，即係主張類似民事訴訟上
    權利障礙之事實，自應由原告負舉證之責以證明舉發資料之
    時間有誤，而依本件原告所提供之影片編碼時間（UTC 0000
    -00-00 00 ：36：44）及影片建立時間（2021/6/19 上午11
    ：36），可知兩者為相同時間（台北時間為UTC+8 ：00，是
    本件UTC 0000-00-00 00 ：36：44即為台北時間0000-00-00
    00：36：44），本件並無原告所稱有兩個不同時間之情形。
  ■リS對於違反本條例之行為者，民眾得敘明違規事實或檢具違
    規證據資料，向公路主管或警察機關檢舉，經查證屬實者，
    應即舉發。但行為終了日起逾七日之檢舉，不予舉發；公路
    主管或警察機關受理民眾檢舉違反道路交通管理事件，應即
    派員查證，經查證屬實者，應即舉發，並將處理情形回復檢
    舉人；前項檢舉違規證據係以科學儀器取得，足資認定違規
    事實者，得逕行舉發之。道交條例第7 條之1 、違反道路交
    通管理事件統一裁罰基準及處理細則第22條第1 項、第2 項
    分別定有明文。考其規範意旨，係考量警力有限及民眾取巧
    違規成性，為交通秩序混亂原因之一，一般民眾如能利用適
    當管道檢舉交通違規，除可彌補警力之不足外，亦將產生極
    大之嚇阻效果，以達到維護道路交通安全之行政目的；然為
    避免檢舉人刻意鑽營法律文字，造成法條之目的逸失，甚至
    衍生社會、鄰里之不安與不和諧，同時保障法條原立法精神
    目的在維護交通、保障安全，故針對舉發部分，增訂（7 日
    ）期限之規定，而強化社會秩序之安定性。是一般民眾見有
    違規事件，皆可於行為終了日起7 日內敘明違規事實或檢具
    違規證據資料，向公路主管或警察機關檢舉，經查證屬實者
    ，應即舉發之（參照臺灣新北地方法院行政訴訟判決104 年
    度交字第333 號）。系爭車輛因有「併排臨時停車」之情，
    該當道交條例第55條第1 項第4 款規定所定要件等語置辯。
    並聲明：原告之訴駁回。
四、本件爭點：原處分所認定之違規時間、地點是否均正確無誤
    ？系爭車輛臨時停車有無「併排」之情形？
五、本院之判斷：
  ■怮騿u一、道路：指公路、街道、巷衖、廣場、騎樓、走廊或
    其他供公眾通行之地方。……十、臨時停車：指車輛因上、
    下人、客，裝卸物品，其停止時間未滿3 分鐘，保持立即行
    駛之狀態。十一、停車：指車輛停放於道路兩側或停車場所
    ，而不立即行駛」、「汽車駕駛人，於道路併排臨時停車者
    ，處300 元以上600 元以下罰鍰」，道交條例第3 條第1 、
    10、11款、第55條第4 款定有明文。次按105 年度高等行政
    法院及地方法院行政訴訟庭法律座談會提案十就「併排停車
    是否須併排之停車格內實際有車？」之會議結論略以：「對
    併排停車之處罰其立法理由係考量：係為避免因駕駛人只為
    貪圖便利併排停車致車道寬度恐縮減，卻讓其他無辜汽機車
    駕駛人因一時不查或行車視線受阻而被迫變更車道造成車禍
    發生……道路旁合法之機車停車格內停有機車，而違規車輛
    停車於機車停車格旁，致部分車身佔據車道，此時違規車輛
    與機車形成『垂直』（非併排）狀態，但行政訴訟審判實務
    咸認為仍構成併排停車，似無爭議；由此亦可知，併排停車
    非以實際已有車輛呈『併排』狀態為必要。至於道路旁設有
    合法停車格（不論為汽車、或機車停車格），只要違規車輛
    與『停車格』併排停靠，致部分車身佔據車道，此時停車格
    究停放汽車、機車抑或未停車，對於已肇生其他無辜汽機車
    駕駛人因一時不查或行車視線受阻而被迫變更車道造成車禍
    發生之危險，其實均無不同，故只要違規車輛併排道路旁之
    『停車格』（非實際車輛）停車，致部分車身佔據車道時，
    即可構成『併排停車』之處罰」。且上開法律座談會關於停
    車格旁「併排」停車之見解，在併排臨時停車之違規認定上
    ，除臨時停車與停車之情狀有依道交條例第3 條第10、11款
    規定為區別外，關於「併排」之認定並無不同標準，仍得一
    體適用。
  ■佶g查，系爭車輛於事實概要欄之時、地併排臨時停車之違規
    事實，有舉發機關函文、採證照片、街景照片、採證光碟、
    原處分與送達證書、車籍資料、原告陳述書、系爭舉發單等
    在卷可參（見本院卷第40至54頁），復據本院依職權勘驗卷
    附採證光碟之結果略以：「影片為檢舉人自系爭車輛拍攝，
    片長僅2 秒，惟影像中未見日期或時間，系爭車輛未熄火，
    煞車燈亮起並閃爍右方向燈在車道上右側停靠，其右前輪與
    右後輪均與機車停車格重疊，機車停車格內亦有機車停放，
    且系爭車輛之後懸位於路面減速標線上，右後輪右側之機車
    停車格旁亦有擺設灌木盆栽。」，依勘驗影像中所見之停車
    方式與位置，經核與卷附採證照片相符。系爭車輛未熄火並
    踩煞車停靠時，右前輪與右後輪均與路旁之機車停車格重疊
    ，而依上開法律座談會結論，與停車格併排時不以停車格內
    有車輛停放為必要，故本件確屬併排臨時停車。又違規之具
    體地點，業經舉發機關依卷附街景照片查核確認，雖勘驗影
    像並未拍攝周圍民宅之門牌或周遭地標，然依街景照片與勘
    驗影像互核比對之結果，堪認違規地點確為桃園市○○區○
    ○路000 號前，並無違誤。原告復未曾提出足以證明停車地
    點有所違誤之證據，僅憑言詞指謫，尚屬空泛，未盡舉證責
    任，此部分主張並非可採。
  ■吨S原告另主張檢舉影像之檔案建立時間有所不同，並提出影
    片媒體資訊截圖為佐（見本院卷第16頁），質疑違規時間之
    真實性乙節。而依截圖所呈，影片編碼時間（Encoded date
    ）與影片標記時間（Tagged date ）均顯示「UTC 0000-00-
    00_03 ：36：44」。而影片檔案屬性中之影片建立時間顯示
    為「2021/6/19 上午11：36」。而UTC 即係指世界協調時間
    （Coordinated Universal Time）。而依我國時區之臺北時
    間，即為世界協調時間加8 小時（UTC+8 ：00）。故可知以
    UTC 為準之影片編碼時間「03：36：44」再加8 小時即為臺
    北（臺灣）時間「11：36：44」。足認本件採證影片之拍攝
    時間即為110 年6 月19日11時36分許，系爭舉發單與原處分
    就違規時間之認定亦無違誤，真實可信。準此，堪認原處分
    所載之違規時間、地點均正確無誤，且系爭車輛確有併排臨
    時停車之違規明確，原告上開主張均無理由，原處分自應維
    持。
六、綜上所述，系爭車輛確有併排臨時停車之違規行為，被告以
    原處分所為之裁處係合法適當，並無違誤。原告訴請撤銷原
    處分，即無理由，應予駁回。
七、本件事證已臻明確，兩造其餘攻擊、防禦方法及所提證據，
    經核均與判決結果不生影響，爰不一一論列，併此敘明。
八、本件訴訟費用額確定為第一審裁判費300 元，爰依行政訴訟
    法第98條第1 項規定，由敗訴之原告負擔。
中　　華　　民　　國　 110　　年　　11　　月　　30　　日
　　　　　　　　　行政訴訟庭　法　官　徐  培  元
上為正本係照原本作成。
如不服本判決，應於判決送達後20日內，向本院提出上訴狀並表
明上訴理由（原判決所違背之法令及其具體內容或依訴訟資料可
認為原判決有違背法令之具體事實），其未載明上訴理由者，應
於提出上訴後20日內向本院補提理由書（上訴狀及上訴理由書均
須按他造人數附繕本，如未按期補提上訴理由書，則逕予駁回上
訴），並應繳納上訴裁判費新臺幣750元。
中　　華　　民　　國　 110　　年　　11　　月　　30　　日
                              書記官  吳  文  彤